臺灣高等法院臺中分院刑事裁定　
111年度聲字第1732號
聲  請  人  臺灣高等檢察署臺中檢察分署檢察官     
受  刑  人  許博智



上列聲請人因受刑人數罪併罰有二裁判以上，聲請定其應執行之
刑（聲請案號：111年度執聲字第719號），本院裁定如下：
    主  文
許博智因犯如附表所示各罪所處之刑，應執行有期徒刑參年壹月
。
    理  由
一、聲請意旨略以：受刑人許博智因違反藥事法等數罪，先後判
    決確定如附表所示，數罪中雖有刑法第50條第1項但書所列
    情形，惟受刑人已請求檢察官聲請定應執行刑，有臺灣臺中
    地方檢察署民國111年7月26日是否請求定應執行刑調查表足
    稽，應依刑法第50條第2項、第53條、第51條第5款規定，定
    其應執行之刑，爰依刑事訴訟法第477條第1項聲請裁定等語
    。
二、裁判確定前犯數罪者，併合處罰之，但有刑法第50條第1項 
    但書之情形，經受刑人請求檢察官聲請定應執行刑者，依第
    51條規定定之；又數罪併罰，有二裁判以上者，依刑法第51
    條規定，定其應執行之刑；而數罪併罰，分別宣告其罪之刑
    ，宣告多數有期徒刑者，於各刑中之最長期以上，各刑合併
    之刑期以下，定其刑期，但不得逾30年，刑法第50條、第53
    條、第51條第5款分別定有明文。按數罪併罰之定應執行之
    刑，係出於刑罰經濟與責罰相當之考量，並非予以犯罪行為
    人或受刑人不當之利益，為一種特別的量刑過程，相較於刑
    法第57條所定科刑時應審酌之事項係對一般犯罪行為之裁量
    ，為定應執行刑之宣告，乃對犯罪行為人本身及所犯各罪之
    總檢視，除應考量行為人所犯數罪反應出之人格特性，並應
    權衡審酌行為人之責任與整體刑法目的及相關刑事政策，在
    量刑權之法律拘束性原則下，依刑法第51條第5款之規定，
    採限制加重原則，以宣告各刑中之最長期為下限，各刑合併
    之刑期為上限，但最長不得逾30年，資為量刑自由裁量權之
    外部性界限，並應受法秩序理念規範之比例原則、平等原則
    、責罰相當原則、重複評價禁止原則等自由裁量權之內部抽
    象價值要求界限之支配，以使輕重得宜，罰當其責，俾符合
    法律授與裁量權之目的，以區別數罪併罰與單純數罪之不同
    ，兼顧刑罰衡平原則（最高法院100年度台抗字第440 號裁
    定意旨參照）。又酌定執行刑，審酌各罪間關係時，宜綜合
    考量數罪侵害法益之異同、對侵害法益之加重效應及時間、
    空間之密接程度，各罪間之獨立程度較高者，宜酌定較高之
    執行刑，但仍宜注意維持輕重罪間刑罰體系之平衡。行為人
    所犯數罪係侵害不可替代性或不可回復性之個人法益者，宜
    酌定較高之執行刑。107年8月7日司法院院台廳刑一字第107
    0021860號函訂定並自即日生效之「刑事案件量刑及定執行
    刑參考要點」第24、25點規定可供參考。
三、經查，受刑人許博智所犯如附表所示違反藥事法等數罪，各
    處如附表所示之刑，均經確定在案。而附表所示2罪，曾經
    臺灣臺中地方法院以110年度訴字第693號判決判處罪刑(各
    判處有期徒刑3年、7月，定應執行有期徒刑3年4月)，上訴
    後，經本院以110年度上訴字第1787號判決就附表編號2所示
    轉讓禁藥罪撤銷改判有期徒刑4月，附表編號1所示運輸第二
    級毒品罪上訴駁回，再上訴後，經最高法院以111年度台上
    字第1398號判決駁回上訴確定，有各該判決書及臺灣高等法
    院被告前案紀錄表在卷可稽。而受刑人所犯如附表編號1所
    示之罪，為不得易科罰金、不得易服社會勞動之罪，所犯如
    附表編號2所示之罪，為不得易科罰金、得易服社會勞動之
    罪，然受刑人就如附表所示各罪已請求檢察官聲請定應執行
    刑，有受刑人111年7月26日「刑法第50條第1項但書案件是
    否請求定應執行刑調查表」在卷可稽，依刑法第50條第2項
    規定，本件檢察官聲請定應執行刑之程序合法。且受刑人經
    本院函詢對本件聲請定應執行刑意見，給予陳述意見機會，
    其於111年8月22日收受本院函文後表示無意見等語，有本院
    函文、送達證書及陳述意見表在卷可參（本院卷第61-66頁)
    。爰審酌受刑人所犯如附表所示各罪，分別為運輸第二級毒
    品罪（附表編號1）、轉讓禁藥罪（附表編號2），均屬與毒
    品相關之犯罪，但行為態樣、危害程度各異，犯罪時間亦有
    間隔，且參諸附表所示各罪依其犯罪情節所量定之刑，及前
    揭所述之比例原則、責罰相當原則等自由裁量權之內部性界
    限等情，合併定其應執行之刑如主文所示。
四、據上論斷，依刑事訴訟法第477條第1項，刑法第50條第2項
    、第53條、第51條第5款，裁定如主文。
中　　華　　民　　國　　111 　年　　8 　　月　　29　　日
            刑事第十庭     審判長法　官   陳  宏  卿
                                 法　官   簡  芳  潔
                                 法　官   林  美  玲
以上正本證明與原本無異。
如不服本裁定，應於收受送達後5日內向本院提出抗告書狀（須
附繕本）。因疫情而遲誤不變期間，得向法院聲請回復原狀。

                                 書記官   趙  郁  涵
　　　　　　　　　　　　　　　　 
中　　華　　民　　國　　111 　年　　8 　　月　　29　　日
        附表：受刑人許博智定應執行刑案件一覽表
編      號  1 2 本欄空白 罪      名  毒品危害防制條例 (運輸第2級毒品) 藥事法 （轉讓禁藥）  宣  告  刑  有期徒刑3年 有期徒刑4月  犯 罪 日 期  109年11月6日 110年1月5日前3、4個月之某日  偵 查 機 關 年 度 案 號  臺中地檢110年度偵字第2960號等 臺中地檢110年度偵字第2960號等  最後 事實審 法院 臺中高分院 臺中高分院   案號 110年度上訴字第1787號 110年度上訴字第1787號   判決 日期 110年11月30日 110年11月30日  確定 判決 法院 最高法院 最高法院   案號 111年度台上字第1398號 111年度台上字第1398號   判決確定日期 111年6月15日 111年6月15日  是否為得易科罰金、易服社會勞動之案件  不得聲請易科罰金 不得聲請易服社會勞動 不得聲請易科罰金 得聲請易服社會勞動  備       註  臺中地檢111年度執字第8269號 臺中地檢111年度執字第8270號